【裁判字號】    98,審小上,146
【裁判日期】    981222
【裁判案由】    損害賠償
【裁判全文】
臺灣臺北地方法院民事裁定           98年度審小上字第146號
上  訴  人  乙○○
被上訴人    沛華實業股份有限公司
法定代理人  甲○○
上列當事人間請求損害賠償事件，上訴人對於民國98年10月6日
本院臺北簡易庭98年度店小字第931號第一審判決提起上訴，本
院判決如下：
    主  文
上訴駁回。
第二審訴訟費用新臺幣壹仟伍佰元由上訴人負擔。
    事實及理由
一、按「對於小額訴訟之第一審裁判，得上訴或抗告於管轄之地
    方法院，其審判以合議行之。對於前項第一審裁判之上訴或
    抗告，非以其違背法令為理由，不得為之。至其上訴狀應記
    載上訴理由，表明下列各款事項：一、原判決所違背之法令
    及其具體內容。二、依訴訟資料可認為原判決有違背法令之
    具體事實」。民事訴訟法第436條之24、第436條之25分別定
    有明文。又依同法第436條之32第2項規定準用同法第468條
    及第469條第1款至第5款規定，判決不適用法規或適用不當
    者，為違背法令；判決有同法第469條第1款至第5款所列情
    形之一者，為當然違背法令。小額事件之上訴程序，並未準
    用同法第469條第6款規定，因之，判決不備理由或理由矛盾
    不得為小額事件上訴第二審之理由。再按為貫徹小額程序之
    簡速性，避免因上訴或抗告費時，不符訴訟利益，小額事件
    之裁判原則上宜於第一審確定，惟第一審裁判如有違背法令
    情事者，為保障當事人權益，自應許其上訴或抗告於第二審
    ，故明定對於小額程序之第一審裁判，非以其違背法令為理
    由，不得上訴或抗告，從而如仍為上訴，即屬上訴不合程式
    ，第二審法院應依同法第436條之32第2項準用第444條第1項
    以裁定駁回之。
二、本件上訴意旨略以：被上訴人曾對訴外人泓良有限公司（下
    稱泓良公司）為強制執行，而受償新臺幣328元及美金19元6
    角2分，非「無從追討或追討無著」，與系爭聘僱契約書第3
    項第第4款規定之構成要件不合。且上訴人於原審主張系爭
    聘僱契約書第3項第4款規定不合比例原則，亦違反誠信原則
    ，其情形顯失公平。蓋系爭聘僱契約書為一定型化契約，依
    民法第247條之1規定，應屬無效。原判決皆未在判決理由項
    下記載其意見，顯有判決不備理由之違背法令。再者，依民
    法第272條，連帶債務以明示為要件，然上訴人從未明示要
    對此債務負責，上訴人對於業務上損失並無故意或過失，亦
    從未同意為泓良有限公司之連帶保證人，被上訴人主張上訴
    人明知泓良公司跳票後才向被上訴人公司報告泓良公司不能
    履行之事，均非事實，蓋在支票跳票前上訴人有何方法知悉
    泓良公司財務危機？且被上訴人未留置貨物，接受受貨人「
    擔保提貨」，皆由被上訴人公司決定，上訴人僅能聽命於被
    上訴人公司主管，既有擔保提貨，權利已受保障，若無法收
    取運費與上訴人無關。
三、經查，上訴人前開上訴理由，無非係就原審判決未認定損害
    賠償之相關證據取捨、認定事實所為之指述，其所執原審判
    決有民事訴訟法第469條第6款「判決不備理由或理由矛盾」
    之情形，揆諸首揭說明，應認其上訴為不合法。本院即毋庸
    命其補正，逕以裁定駁回其上訴。
四、本件第二審訴訟費用，確定為如主文第二項所示之金額。
五、據上論結，本件上訴不合法，依民事訴訟法第436條之32第2
    項、第444條條第1項前段、第439條之19第1項、第95條、第
    78條，裁定如主文。
中    華    民    國    98    年    12    月    22   日
                  民事第六庭審判長法  官  朱漢寶
                                  法  官  傅中樂
                                  法  官  張瑜鳳
以上正本係照原本作成。
本裁定不得抗告。
中    華    民    國    98    年    12    月    22   日
                                  書記官  羅元秀

司法院資訊處製作；財團法人民間司法改革基金會備份。
